臺灣高等法院臺南分院刑事判決　　　　九十一年度交上易字第七一號　Ａ
　　　上　訴　人
　　　即　被　告　甲○○○
右上訴人因過失傷害案件，不服臺灣臺南地方法院九十年度交易字第五二五號中華民
國九十一年四月十九日第一審判決（起訴案號：臺灣臺南地方法院檢察署九十年度偵
字第八六九六號），提起上訴，本院判決如左：
      主      文
上訴駁回。
      事      實
一、甲○○○於民國（下同）九十年六月十五日下午，駕駛車牌號碼ＮＦＶ—八四六
    號重型機車，沿台南市○○路五三三巷，由南往北方向行駛，而於同日下午五時
    四十分許，途經前述新興路五三三巷與該巷三十二弄之交岔路口時，理應注意汽
    車行駛時，駕駛人應注意車前狀況，並隨時採取必要之安全措施，而依當時天候
    晴朗、日間自然光線、路面乾燥無缺陷、道路上未有任何障礙物、視距復屬良好
    等情形以觀，客觀上亦無不能注意之情事，其竟疏於注意車前狀況，即冒然通過
    該交岔路口。適有乙○○騎腳踏車，沿上開新興路五三三巷，同向在前行經該路
    口，亦疏未依規定轉彎及未讓直行車先行，即冒然左轉。甲○○○因有右述疏失
    ，以致看見乙○○之腳踏車時，業已閃煞不及，而與乙○○所騎之腳踏車發生碰
    撞，乙○○隨即人、車倒地，並因之受有右橈骨遠端骨折等傷害。
二、案經乙○○訴由台南市警察局第六分局報告臺灣臺南地方法院檢察署檢察官偵查
    起訴。
      理      由
一、訊據上訴人即被告甲○○○於本院調查中矢口否認有右揭過失傷害之事實，並辯
    稱：伊並未撞到告訴人云云。惟查：
  (一)右述犯罪事實，業據告訴人乙○○於警訊時、偵查及原審審理中指訴甚詳，又其
    因本件車禍，而受有如事實欄所載等傷害，復有府城醫院九十年六月二十一日府
    骨字第三五五八號診斷證明書一紙附卷可參。另被告甲○○○於警訊時，業已供
    承：其於前述、時地，確有騎機車與告訴人所騎之腳踏車發生碰撞等情（九十年
    六月二十一日警訊筆錄參照），而詳觀卷附之本件肇事機車及腳踏車之車損照片
    ，復可知悉被告所騎之機車右前車頭有擦痕，而告訴人之腳踏車則係左側車身有
    撞擊痕，顯見被告所騎之機車與告訴人所騎之腳踏車，於上述肇事時、地，確有
    發生碰撞之情形。基此，足見被告上開所辯，應非可採。
  (二)按汽車行駛時，駕駛人應注意車前狀況，並隨時採取必要之安全措施，道路交通
    安全規則第九十四條第三項定有明文。本件被告甲○○○駕車於道路上行駛，理
    應注意上開道路交通安全規則，而案發當時天候晴朗、日間自然光線、路面乾燥
    無缺陷、道路上未有任何障礙物、視距復屬良好等情，則有道路交通事故調查報
    告表載明可考，據此判斷，客觀上亦無不能注意之情事，其竟疏於注意車前狀況
    ，冒然通過上述路口，以致不慎與告訴人乙○○所騎之腳踏車發生碰撞，是被告
    之前述駕駛行為，顯有過失。況本件經送台灣省台南區行車事故鑑定委員會及臺
    灣省車輛行車事故覆議鑑定委員會鑑定結果，亦認「甲○○○駕駛重機車，行經
    無號誌岔路，未注意車前狀況，為肇事次因」等情，此亦有台灣省台南區行車事
    故鑑定委員會九十年十月五日南鑑字第九０一一三五號函及所附之鑑定意見書及
    臺灣省車輛行車事故覆議鑑定委員會九十一年三月十八日府覆議字第九一０二三
    五號函各一份在卷足憑，此結果更加證明被告騎機車肇事致告訴人受傷之行為，
    確有過失無疑。至告訴人騎腳踏車未依規定轉彎及未讓直行車先行之駕駛行為，
    係本件車禍肇事之主要原因，雖有前開鑑定意見書載明可證，然被告之上述過失
    ，既與告訴人之過失，併合而為本件車禍之肇事原因，則告訴人之過失，或可供
    為對被告量刑時之斟酌，但被告之刑責，則不能因此相抵而獲得減免。
  (三)又本件告訴人乙○○係因此次車禍，而受有如事實欄所載之傷害，故被告甲○○
    ○之過失駕車行為，與告訴人所受之傷害結果間，具有相當因果關係，此外，尚
    有交通事故現場蒐證照片十四張附卷可考，是本件事證已甚明確，被告之過失傷
    害犯行，堪予認定。
二、核被告甲○○○所為，係犯刑法第二百八十四條第一項前段之普通過失傷害罪。
    原審援引刑事訴訟法第二百九十九條第一項前段，刑法第二百八十四條第一項前
    段、第四十一條第一項前段，罰金罰鍰提高標準條例第一條前段、第二條之規定
    ，並參酌被告之生活狀況、品行、智識程度、犯罪後之態度、犯罪所生之危險或
    損害，及告訴人乙○○因本件車禍所受之傷害，雖非輕微，但如前述，告訴人騎
    腳踏車未依規定轉彎及未讓直行車先行等駕駛行為，係本件車禍肇事之主要原因
    ，此業經前開鑑定意見書載明可證，故被告之過失程度，經核尚非嚴重等一切情
    狀，量處拘役參拾伍日，並諭知如易科罰金以參佰元折算壹日之標準。本院經核
    其認事用法，均無不當，量刑亦稱妥適。被告上訴意旨，猶執前詞，否認犯罪，
    為無理由，應予駁回。
三、被告經合法傳喚，無正當理由不到庭，爰不待其陳述逕行判決。
據上論斷，應依刑事訴訟法第三百六十八條、第三百七十一條，判決如主文。
本案經檢察官楊治宇到庭執行職務。
中    華    民    國      九十一      年      七      月        十      日
                                  臺灣高等法院臺南分院刑事第六庭
                                      審判長法官  楊    明    章
                                            法官  戴    勝    利
                                            法官  顏    基    典
右正本證明與原本無異。
不得上訴。
                                      法院書記官  呂    嘉    文
中    華    民    國      九十一      年      七      月     十一       日
附錄本判決論罪科刑法條：
刑法第二百八十四條第一項（普通過失傷害罪）
因過失傷害人者，處六月以下有期徒刑、拘役或五百元以下罰金，致重傷者，處一年
以下有期徒刑、拘役或五百元以下罰金。
